<!doctype html>
<html>
<head>
<meta charset="utf-8">
<title> Preterite Tense Conjugation </title>
<link rel= "stylesheet" href= "../../../css/styles.css">
</head>

<body>

<div class="content">
<nav class="mainNavBar">
<img class="logo" src="../../../images/lilLogo.png">
<a class="mainNavFont" href="../../../index.html"> Home </a> 
<a class="mainNavFont" href="../../../verbs.html"> Verbs </a>
<a class="mainNavFont" href="../../../partsOfSpeech.html"> Parts of Speech </a>
<a class="mainNavFont" href="../../../about.html"> About </a>
<a class="mainNavFont" href="../../../credits.html"> Credits </a>
<input class="mainNavSearch" type="text" > 
</nav>

<header> <img src="../../../images/header.png">  </header>

<div class="mainNavBar">
<p class="heading"> Preterite Tense </p>
<nav class="pageNavBar2">
<a class="pageNavFont" href="#conj"> Regular Conjugation</a>
<a class="pageNavFont" href="#subj"> Irregular</a>
<a class="pageNavFont" href="#subj2"> Stem Changing</a>
<a class="pageNavFont" href="#prep"> Odd Stems </a>
<a class="pageNavFont" href="#command"> Spelling Changing </a>
<a class="pageNavFont" href="#command2"> Others </a>
	
	</nav>
</div>

<div class="wrapper">
<div class="row1"> 
<h1 class="heading3"> Preterite Tense Conjugation </h1>
<h2 class="infoFont5"> When conjugating verbs, there are rules for each tense. There are certain forms for each tense and for each subject,  based off of the original infinitive. There are regular rules; however, every tense has its irregularities. Below you can find out how to conjugate the preterite tense in Spanish. </h2>
</div>



<div class="row"> 
<div class="midMargin">
<a name= "conj"></a>
<h1 class="infoFont33"> Regular Conjugation </h1> 
<h2 class="infoFont2"> This is how you conjugate verbs regularly in the preterite tense. -Er and -ir verbs have the same  endings for the preterite tense. You drop the ending of the infinitive and add the following endings.  </h2>
<div class="bootV">
<table class= "regConj4">
<tr >
<td>
	<table class="regConj">
  	<caption class="title">Pronouns</caption>
  	<tr>
    <td> yo</td>
    <td> nosotros</td>
  	</tr>
  	<tr>
    <td>tú  </td>
    <td>vosotros </td>
  	</tr>
  	<tr>
    <td>él </td>
    <td>ellos</td>
  	</tr>
	</table>
</td>	
<td>
	<table class="regConj">
  	<caption class="title">-ar  </caption>
  	<tr>
    <td> -é  </td>
    <td> -amos</td>
  	</tr>
  	<tr>
    <td> -aste </td>
    <td> -asteis </td>
  	</tr>
  	<tr>
    <td> -ó </td>
    <td>-aron</td>
  	</tr>
	</table>
</td>
<td>
	<table class="regConj">
  	<caption class="title">-er  </caption>
  	<tr>
    <td> -í </td>
    <td> -imos</td>
  	</tr>
  	<tr>
    <td> -iste </td>
    <td> -istes </td>
  	</tr>
  	<tr>
    <td> -ió </td>
    <td>-ieron</td>
  	</tr>
	</table>
</td>
<td>
	<table class="regConj">
  	<caption class="title">ir  </caption>
  	<tr>
    <td> -í </td>
    <td> -imos</td>
  	</tr>
  	<tr>
    <td> -iste </td>
    <td> -isteis </td>
  	</tr>
  	<tr>
    <td> -ió </td>
    <td>-ieron</td>
  	</tr>
	</table>
</td>	

</tr>

<tr>
<td>
	<table class="regConj">
  	<caption class="title">Pronouns</caption>
  	<tr>
    <td> yo</td>
    <td> nosotros</td>
  	</tr>
  	<tr>
    <td>tú  </td>
    <td>vosotros </td>
  	</tr>
  	<tr>
    <td>él </td>
    <td>ellos</td>
  	</tr>
	</table>
</td>	
<td>
	<table class="regConj">
  	<caption class="title"> nadar </caption>
  	<tr>
    <td> nadé </td>
    <td> nadamos</td>
  	</tr>
  	<tr>
    <td> nadaste  </td>
    <td>nadasteis </td>
  	</tr>
  	<tr>
    <td> nadó </td>
    <td> nadaron </td>
  	</tr>
	</table>
</td>
<td>
	<table class="regConj">
  	<caption class="title"> vender</caption>
  	<tr>
    <td> vendí </td>
    <td> vendimos</td>
  	</tr>
  	<tr>
    <td> vendiste  </td>
    <td>vendisteis </td>
  	</tr>
  	<tr>
    <td> vendió </td>
    <td> vendieron</td>
  	</tr>
	</table>
</td>
<td>
	<table class="regConj">
  	<caption class="title"> vivir </caption>
  	<tr>
    <td> viví </td>
    <td> vivimos</td>
  	</tr>
  	<tr>
    <td> viviste  </td>
    <td>vivisteis </td>
  	</tr>
  	<tr>
    <td> vivió </td>
    <td> vivieron</td>
  	</tr>
	</table>
</td>	

</tr>	
	
	
</table>	
</div>	

</div>
	</div>
	
<div class="row12"> 
<a name= "subj"></a>
<h1 class="heading3"> Irregular Conjugation </h1>
<h2 class="infoFont5"> Verbs often have irregular forms within each tense. Below you can find the different types of irregular verb conjugations for the present tense of the indicative mood. </h2>
</div>

<div class="row">
<a name= "subj2"></a>
<div class="midMargin"> 
<h1 class="infoFont33"> Stem Changing/Boot Verbs</h1>
<h2 class="infoFont2">	-Ir verbs that are stem changing in the present are also stem changing in the preterite but differently. The changes are only applied to the 3rd person forms (él and ellos). This can be known as the sole of the boot, referring to the shape stem changing verbs create in the present. In the preterite, the change is only in the sole of the boot shape, as shown below.  </h2>
<img class="boot" src="../../../images/boot.jpg"> <img class="boot" src="../../../images/boot.jpg">
<h2 class="infoFont2"> Furthermore, the categories of stem changing verbs have a slight change. They are listed below.    </h2>

<div class="bootV">
<h2 class="engEx">  e to i    </h2>
<table class="regConj2">
  	<caption class="title"> pedir </caption>
  	<tr>
    <td> pedí </td>
    <td> pedimos </td>
  	</tr>
  	<tr>
    <td> pediste  </td>
    <td>pedisteis </td>
  	</tr>
  	<tr>
    <td> pidió </td>
    <td> pidieron</td>
  	</tr>
	</table>

<h2 class="engEx">  e to ie  becomes e to i  </h2>
<table class="regConj2">
<tr>
<td>
	<table class="regConj">
  	<caption class="title"> mentir </caption>
  	<tr>
    <td> mentí </td>
    <td> mentimos</td>
  	</tr>
  	<tr>
    <td> mentiste  </td>
    <td>mentisteis </td>
  	</tr>
  	<tr>
    <td> mintió </td>
    <td> mintieron </td>
  	</tr>
	</table>
</td>	
</tr>		
</table>


	
<h2 class="engEx">  i to y   </h2>
<h2 class="engEx">  Along with the stem change, you also add accents to the i’s of the other forms. </h2>
<table class="regConj2">
  	<caption class="title"> huir </caption>
  	<tr>
    <td> huí </td>
    <td> huímos </td>
  	</tr>
  	<tr>
    <td> huíste  </td>
    <td>huísteis </td>
  	</tr>
  	<tr>
    <td> huyó </td>
    <td> huyeron</td>
  	</tr>
	</table>
	
<h2 class="engEx">  o to ue  (-ar, -er, -ir)  </h2>
<table class="regConj2">
<tr>
<td>
	<table class="regConj">
  	<caption class="title"> dormir </caption>
  	<tr>
    <td> dormí </td>
    <td> dormimos</td>
  	</tr>
  	<tr>
    <td> dormiste </td>
    <td> dormisteis </td>
  	</tr>
  	<tr>
    <td> durmió </td>
    <td> durmieron</td>
  	</tr>
	</table>
</td>	
</tr>		
</table>
</div>
	</div>
 </div>

<div class="row">
<a name= "prep"></a>
<div class="midMargin"> 
<h1 class="infoFont33"> Irregular Stems </h1>
<h2 class="infoFont2">  Certain verbs, when conjugated in the preterite, take on different stems. These verbs also utilize a different set of endings, as shown below. </h2>
<table class="regConj3">
<tr> 
<th> Infinitive </th>
<th> Irregular Stem</th>

</tr>
<tr> 
<td> haber </td>
<td> hub-</td>
</tr>
<tr> 
<td> hacer *</td>
<td> hic-</td>
</tr>
<tr> 
<td> decir**</td>
<td> dij-</td>
</tr>
<tr> 
<td> traducir** </td>
<td> traduj- </td>
</tr>
<tr> 
<td> traer**</td>
<td> traj-</td>
<th colspan="2"> Pronoun </th>
<th></th>
<th colspan="2"> New Endings </th>
</tr>
<tr> 
<td> poner</td>
<td> pus-</td>
 <td> yo</td>
  <td> nosotros</td>
  <td> </td>
 <td> -e</td>
  <td> -imos</td>
</tr>
<tr> 
<td> querer </td>
<td> quis- </td>
 <td>  tú     </td>
  <td> vosotros</td>
  <td> </td>
 <td> -iste</td>
  <td> -isteis</td>
</tr>
<tr> 
<td> tener</td>
<td> tuv-</td>
 <td>                él         </td>
  <td> ellos</td>
  <td> </td>
 <td> -o </td>
  <td> -ieron</td>
</tr>
<tr> 
<td>saber </td>
<td> sup-</td>
</tr>
<tr> 
<td>poder </td>
<td>pud- </td>
</tr>
<tr> 
<td>andar </td>
<td> anduv-</td>
</tr>
<tr> 
<td> caber</td>
<td> cup- </td>
</tr>
<tr> 
<td> estar</td>
<td> estuv-</td>
</tr>
<tr> 
<td> venir </td>
<td> vin-</td>
</tr>
</table>
<h2 class="infoFont2">   * In the 3rd person singular/él form, to preserve pronunciation, the stem is hiz- in front of o </h2><h2 class="infoFont2">  ** In the 3rd person plural/ellos form of these verbs, the ending is –eron instead of -ieron </h2>
<h2 class="spanEx">   Here are the verb charts for the above listed verbs. </h2>
<div class="bootV">
<table class="irregYo">
<tr>
<td>
	<table class="regConj2">
  	<caption class="title"> haber </caption>
  	<tr>
    <td> hube </td>
    <td> hubimos</td>
  	</tr>
  	<tr>
    <td> hubiste  </td>
    <td> hubisteis </td>
  	</tr>
  	<tr>
    <td> hubo </td>
    <td>hubieron </td>
  	</tr>
	</table>
</td>
<td>
	<table class="regConj2">
  	<caption class="title"> hacer</caption>
  	<tr>
    <td> hice </td>
    <td> hicimos</td>
  	</tr>
  	<tr>
    <td> hiciste  </td>
    <td> hicisteis</td>
  	</tr>
  	<tr>
    <td> hizo* </td>
    <td> hicieron </td>
  	</tr>
	</table>
</td>

<td>
	<table class="regConj2">
  	<caption class="title"> decir </caption>
  	<tr>
    <td> dije </td>
    <td> dijimos</td>
  	</tr>
  	<tr>
    <td> dijiste  </td>
    <td> dijisteis </td>
  	</tr>
  	<tr>
    <td> dijo </td>
    <td> dijeron**</td>
  	</tr>
	</table>
</td>	
	</tr>
	<tr>
<td>
	<table class="regConj2">
  	<caption class="title"> traducir </caption>
  	<tr>
    <td> traduje </td>
    <td> tradujimos</td>
  	</tr>
  	<tr>
    <td> tradujiste  </td>
    <td>tradujisteis </td>
  	</tr>
  	<tr>
    <td> tradujo </td>
    <td> tradujeron** </td>
  	</tr>
	</table>
	</td>

<td>
	<table class="regConj2">
  	<caption class="title"> traer </caption>
  	<tr>
    <td> traje </td>
    <td> trajimos</td>
  	</tr>
  	<tr>
    <td> trajiste </td>
    <td>trajisteis </td>
  	</tr>
  	<tr>
    <td> trajo </td>
    <td> trajeron** </td>
  	</tr>
	</table>
</td>

<td>
	<table class="regConj2">
  	<caption class="title"> poner </caption>
  	<tr>
    <td> puse </td>
    <td> pusimos</td>
  	</tr>
  	<tr>
    <td> pusiste  </td>
    <td> pusisteis </td>
  	</tr>
  	<tr>
    <td> puso </td>
    <td> pusieron </td>
  	</tr>
	</table>
</td>	
</tr>
<tr>
<td>
	<table class="regConj2">
  	<caption class="title"> querer </caption>
  	<tr>
    <td> quise </td>
    <td> quisimos</td>
  	</tr>
  	<tr>
    <td> quisiste  </td>
    <td> quisisteis </td>
  	</tr>
  	<tr>
    <td> quiso</td>
    <td> quisieron</td>
  	</tr>
	</table>
</td>
<td>
	<table class="regConj2">
  	<caption class="title"> tener </caption>
  	<tr>
    <td> tuve</td>
    <td> tuvimos</td>
  	</tr>
  	<tr>
    <td> tuviste  </td>
    <td>tuvisteis </td>
  	</tr>
  	<tr>
    <td> tuvo </td>
    <td> tuvieron </td>
  	</tr>
	</table>
</td>

<td>
	<table class="regConj2">
  	<caption class="title"> saber </caption>
  	<tr>
    <td> supe </td>
    <td> supimos</td>
  	</tr>
  	<tr>
    <td> supiste  </td>
    <td> supisteis </td>
  	</tr>
  	<tr>
    <td> supo </td>
    <td>supieron </td>
  	</tr>
	</table>
</td>
</tr>		
<tr>
<td>
	<table class="regConj2">
  	<caption class="title"> poder</caption>
  	<tr>
    <td> pude </td>
    <td> pudimos</td>
  	</tr>
  	<tr>
    <td> pudiste  </td>
    <td>pudisteis </td>
  	</tr>
  	<tr>
    <td> pudo </td>
    <td> pudieron </td>
  	</tr>
	</table>
</td>
<td>
	<table class="regConj2">
  	<caption class="title"> andar </caption>
  	<tr>
    <td> anduve </td>
    <td> anduvimos</td>
  	</tr>
  	<tr>
    <td> anduviste  </td>
    <td> anduvisteis</td>
  	</tr>
  	<tr>
    <td> anduvo </td>
    <td> aduvieron</td>
  	</tr>
	</table>
</td>	

<td>
	<table class="regConj2">
  	<caption class="title"> caber </caption>
  	<tr>
    <td> cupe </td>
    <td> cupimos</td>
  	</tr>
  	<tr>
    <td> cupiste  </td>
    <td>cupisteis </td>
  	</tr>
  	<tr>
    <td> cupo </td>
    <td>cupieron </td>
  	</tr>
	</table>
</td>
	</tr>	
	</table>

<table class="irregYo">
<tr>
<td>
	<table class="regConj2">
  	<caption class="title"> estar</caption>
  	<tr>
    <td> estuve </td>
    <td> estuvimos</td>
  	</tr>
  	<tr>
    <td> estuviste  </td>
    <td> estuvisteis </td>
  	</tr>
  	<tr>
    <td> estuvo </td>
    <td> estuvieron </td>
  	</tr>
	</table>
</td>	
<td>
	<table class="regConj2">
  	<caption class="title"> venir </caption>
  	<tr>
    <td> vine </td>
    <td> vinimos </td>
  	</tr>
  	<tr>
    <td> viniste  </td>
    <td> vinisteis </td>
  	</tr>
  	<tr>
    <td> vino </td>
    <td> vinieron</td>
  	</tr>
	</table>
</td>
	</tr>
	</table>

	</div>
	<h2 class="infoFont2">   * In the 3rd person singular/él form, to preserve pronunciation, the stem is hiz- in front of o </h2><h2 class="infoFont2">  ** In the 3rd person plural/ellos form of these verbs, the ending is –eron instead of -ieron </h2>
</div>
	</div>

<div class="row">
<a name= "command"></a>
<div class="midMargin"> 
<h1 class="infoFont33"> Spelling Changing</h1>
<h2 class="infoFont2"> Some verbs have spelling changes in the preterite to preserve the pronunciation of the verb. </h2>
<div class="bootV">

<h2 class="engEx">  -car  </h2>
<h2 class="engEx">  yo form only  </h2>
<h2 class="engEx">  the c will change to qu in front of e   </h2>
	<h2 class="engEx">  (otherwise it would be cé, pronounced with an "s" sound) </h2>
<table class="regConj2">
<tr>
<td>
	<table class="regConj">
  	<caption class="title"> buscar </caption>
  	<tr>
    <td>  busqué      </td>
    <td>  buscamos</td>
  	</tr>
  	<tr>
    <td>  buscaste  </td>
    <td> buscasteis </td>
  	</tr>
  	<tr>
    <td> buscó </td>
    <td>  buscaron</td>
  	</tr>
	</table>
</td>	
</tr>		
</table>
<h2 class="engEx">  -gar  </h2>
<h2 class="engEx">  yo form only  </h2>
<h2 class="engEx">  the g will change to gu in front of e   </h2>
	<h2 class="engEx">  (otherwise it would be gé, pronounced with an "j" sound) </h2>
<table class="regConj2">
<tr>
<td>
	<table class="regConj">
  	<caption class="title"> vencer</caption>
  	<tr>
    <td> venzo </td>
    <td> vencemos</td>
  	</tr>
  	<tr>
    <td> vences  </td>
    <td>vencéis </td>
  	</tr>
  	<tr>
    <td> vence </td>
    <td> vencen</td>
  	</tr>
	</table>
</td>	
</tr>		
</table>

<h2 class="engEx">  -zar  </h2>
<h2 class="engEx">  yo form only  </h2>
<h2 class="engEx">  the z will change to c in front of e   </h2>
	<h2 class="engEx">  (otherwise it would be zé, pronounced with an "th" sound) </h2>
<table class="regConj2">
<tr>
<td>
	<table class="regConj">
  	<caption class="title"> escoger</caption>
  	<tr>
    <td> escojo </td>
    <td>escogemos</td>
  	</tr>
  	<tr>
    <td> escoges  </td>
    <td>escogéis </td>
  	</tr>
  	<tr>
    <td>escoge </td>
    <td> escogen</td>
  	</tr>
	</table>
</td>	
</tr>		
</table>
</div>
	</div>

	</div>




	 



<div class="row">
<a name= "command2"></a>
<div class="midMargin"> 
<h1 class="infoFont33"> Just Irregular </h1>
<h2 class="infoFont2"> Certain verbs are just irregular preterite. Some are shown below. </h2>
<div class="bootV">

<h2 class="engEx"> 	reír </h2>
	<h2 class="engEx"> 	Reír is always a tricky verb to conjugate, given its accent. Here is the correct way to conjugate it in the preterite tense. </h2>
<table class="regConj2">
<tr>
<td>
	<table class="regConj">
  	<caption class="title"> reír </caption>
  	<tr>
    <td>  reí     </td>
    <td> reímos</td>
  	</tr>
  	<tr>
    <td>  reíste  </td>
    <td> reísteis</td>
  	</tr>
  	<tr>
    <td> rió </td>
    <td>  rieron</td>
  	</tr>
	</table>
</td>	
</tr>		
</table>
<h2 class="engEx"> 	–ñir  </h2>

<h2 class="engEx">  For –ir verbs, the third person singular and plural (él and ellos forms) are –ió and –ieron. For –ñir verbs, simply drop the i from those endings because the ñ already has the i sound.  </h2>
<table class="regConj2">
<tr>
<td>
	<table class="regConj">
  	<caption class="title"> ceñir (e to i)</caption>
  	<tr>
    <td> ceñí </td>
    <td> ceñimos</td>
  	</tr>
  	<tr>
    <td> ceñiste  </td>
    <td>ceñisteis </td>
  	</tr>
  	<tr>
    <td> ciñó</td>
    <td> ciñeron</td>
  	</tr>
	</table>
</td>	
</tr>		
</table>


<h2 class="engEx">	Certain verbs, such as dar and ver are so short that they don’t need accents in the preterite. </h2>
	
<table class="regConj2">
<tr>
<td>
	<table class="regConj">
  	<caption class="title"> dar</caption>
  	<tr>
    <td> di </td>
    <td>dimos</td>
  	</tr>
  	<tr>
    <td> diste  </td>
    <td>disteis </td>
  	</tr>
  	<tr>
    <td>dio </td>
    <td> dieron</td>
  	</tr>
	</table>
</td>
	<td>
	<table class="regConj">
  	<caption class="title"> ver</caption>
  	<tr>
    <td> vi </td>
    <td>vimos</td>
  	</tr>
  	<tr>
    <td> viste  </td>
    <td> visteis </td>
  	</tr>
  	<tr>
    <td>vio </td>
    <td> vieron</td>
  	</tr>
	</table>
</td>
</tr>		
</table>
	
	<h2 class="engEx"> 	ser and ir  </h2>

<h2 class="engEx"> Ser and ir are irregular in the preterite and share the exact same conjugation. </h2>
<table class="regConj2">
<tr>
<td>
	<table class="regConj">
  	<caption class="title"> ser and ir</caption>
  	<tr>
    <td> fui </td>
    <td> fuimos</td>
  	</tr>
  	<tr>
    <td> fuiste  </td>
    <td>fuisteis </td>
  	</tr>
  	<tr>
    <td> fue</td>
    <td> fueron</td>
  	</tr>
	</table>
</td>	
</tr>		
</table>
	</div>
</div>
	</div>






<div class="footer"> 
<p class="footerT"> SPANISH GRAMMAR ONLINE</p></div>
</div>	
	</div>
</body>
</html>
